臺灣雲林地方法院民事判決　九十三年家訴字第二號
　　原　　　告　甲○○
　　被　　　告　乙○○○
　　訴訟代理人　吳炳輝律師
右當事人間請求撤銷宣告死亡時間事件，本院判決如左：
    主      文
原告之訴駁回。
訴訟費用由原告負擔。
    事    實
甲、原告方面：
  一、聲明：
  （一）請撤銷林坤德於民國（下同）四十四年七月十五日下午十二時之死亡宣告。
  （二）林坤德於四十六年七月十五日下午十二時死亡。
  二、陳述：
      緣被告前以林坤德於三十四年間失蹤迄今音訊查然，生死不明，而向本院聲請
      宣告林坤德死亡，並經本院以七十九年（亡）字第十七號宣告林坤德於四十四
      年七月十五日下午十二時死亡。然經已過逝之證人馬康益治察知有誤，失蹤時
      間應為三十六年間，故本院上開宣告死亡時間有誤，應更正為四十六年七月十
      五日下午十二時死亡，為此依民事訴訟法第六百三十六條規定，提出撤銷死亡
      宣告之時間，並判決如聲明等語。
三、證據：提出本院七十九年（亡）字第十七號宣告死亡民事判決及戶籍謄本各一件
    為證。
乙、被告方面：
  一、聲明：對於更正死亡時間沒有意見。
  二、陳述：
      我媽媽三十七年改嫁，在繼父那邊抱壹個弟弟來養，現在那個弟弟不養我媽媽
      ，是我在養，現在我有點困難，我現在聲請撤銷宣告死亡時間讓我能夠得到賠
      償來照顧我媽媽，我是要聲請二二八事件賠償金。我媽媽說當初我爸爸不見的
      事情，叫我不要問，我媽媽說如果出來，他會被抓去關，因為當時有國民黨找
      她，日本人也要找她，直到最近躺在床上時才告訴我經過，我爸爸當時是去外
      面養女人，女人叫他參加日本兵，參加日本兵的過程中就沒有回來，所以我媽
      媽怕我被抓。
    理    由
一、按「撤銷除權判決之訴，應於三十日之不變期間內提起之。前項期間，自原告知
    悉除權判決時起算。但依前條第四款或第六款所定事由提起撤銷除權判決之訴，
    如原告於知有除權判決時不知其事由者，自知悉其事由時起算。除權判決宣示後
    已逾五年者，不得提起撤銷之訴。」民事訴訟法第五百五十二條定有明文，且上
    開規定，依同法第六百二十五條規定於宣告死亡事件準用之。
二、查原告主張之系爭本院七十九年（亡）字第十七號宣告死亡事件，係於七十九年
    十一月十日宣示判決，有原告提出之上開民事判決影本可按，並經本院依職權調
    閱該案卷查核無誤，依前揭規定意旨，自不得再提起撤銷死亡宣告之訴。從而，
    原告提起本件訴訟為無理由，應予駁回。
三、據上論結，原告之訴為無理由，依民事訴訟法第七十八條，判決如主文。
中　　　華　　　民　　　國　　九十三　　年　　　三　　　月　　三十一  　日
                                臺灣雲林地方法院家事法庭
~B法　　　官　黃一馨
右為正本係照原本作成。
如對本判決不服須於送達後二十日內向本院提出上訴（附繕本），並繳納裁判費新台
幣四千五百元。
中　　　華　　　民　　　國　　九十三　　年　　　三　　　月　　三十一  　日
~B法院書記官　李達成
